【裁判字號】    98,交聲,836
【裁判日期】    980630
【裁判案由】    聲明異議
【裁判全文】
臺灣彰化地方法院交通事件裁定         98年度交聲字第836號
移
異 議 人 即
受 處 分 人  甲○○
上列異議人即受處分人因違反道路交通管理處罰條例案件，對於
交通部公路總局臺中區監理所彰化監理站民國98年6 月4 日所為
之處分（原處分案號：彰監四字第裁64—AEX172334 號），聲明
異議，本院裁定如下：
    主  文
異議駁回。
    理  由
一、原處分意旨略以：異議人即受處分人甲○○於民國（下同）
    97年8 月27日中午12時25分許，騎乘車牌號碼CPJ ─282 號
    重型機車，行經臺北市○○路，因「機器腳踏車，不在規定
    車道行駛」之違規，為臺北市政府警察局大安分局羅斯福路
    派出所警員以北市警交字第AEX172334 號舉發違反道路交通
    管理事件通知單依法舉發，嗣異議人未於應到案日期97年9
    月11日前，至應到案處所聽候裁決或繳納罰鍰，逾越應到案
    期限60日以上，經原處分機關於98年6 月4 日以彰監四字第
    裁64—AEX172334 號裁決書，裁處罰鍰新臺幣（下同）1,80
    0 元，並記違規點數1 點，於法應無不合等語。
二、聲明異議意旨略以：異議人採網際網路方式繳納罰款，因疏
    未查詢繳款結果而不知扣款失敗，遭原處分機關加重裁罰，
    爰依法聲明異議，請求裁處最低額罰鍰云云。
三、按機器腳踏車，不在規定車道行駛者，處600 元以上1,800
    元以下罰鍰，並記違規點數1 點，道路交通管理處罰條例第
    45條第13款、第63條第1 項第1 款，分別定有明文。
四、經查：
  (一)異議人係於97年8 月27日中午12時25分，騎乘車牌號碼CPJ
    ─282 號重型機車，行經臺北市○○路，因「機器腳踏車，
    不在規定車道行駛」，經臺北市政府警察局大安分局羅斯福
    路派出所員警依違反道路交通管理處罰條例第45條第13款規
    定當場舉發等情，為受異議所不爭執，並有舉發違反道路交
    通管理事件通知單在卷可稽。而原處分機關依道路交通管理
    處罰條例第45條第13款、第63條第1 項第1 款規定，以異議
    人未於應到案日期前，繳納罰鍰或到案聽候裁決，逾越應到
    案期限60日以上，於98年6 月4 日，裁處異議人罰鍰1,800
    元，並記違規點數1 點等情，亦有違反道路交通管理事件裁
    決書附卷可參，異議人上開違規行為，堪以認定。
  (二)按違反道路交通管理事件，行為人認為舉發之事實與違規情
    形相符者，得於接獲通知單後，親自或委託他人持該通知單
    ，不經裁決向指定之處所，逕依裁罰基準執行並繳納罰鍰結
    案；前項違反道路交通管理事件，未暫代保管物件或吊扣駕
    照、牌照處分者，行為人得以郵寄匯票、郵局與公路監理電
    腦系統連線即時銷案、郵政劃撥、金融卡、信用卡轉帳、電
    話語音轉帳或向經委託代收罰鍰之金融機構繳納罰鍰、或向
    其他經管轄機關委託辦理收繳罰鍰之機構，繳納罰鍰結案，
    違反道路交通管理事件統一裁罰基準及處理細則第48條定有
    明文，是道路交通管理事件本不以受處分人一定須至應到案
    處所聽候裁決，依法受處分人自可以郵寄匯票、郵政劃撥、
    信用卡轉帳、電話語音轉帳或向經委託辦理收繳罰鍰之金融
    機構繳納罰鍰結案。異議人前揭違規行為，經員警舉發並製
    作舉發違反道路交通管理事件通知單交付異議人簽收等情，
    有上開舉發違反道路交通管理事件通知單移送聯影本附卷可
    憑，而觀以該通知單上記載之應到案日期為「97年9 月11日
    前」，且通知單左上角亦勾選「得採網際網路、語音轉帳、
    郵繳或向委託代收之機構繳納罰鍰」之選項，足見異議人已
    親自簽收該舉發通知單，應知可不待裁決，自行依舉發通知
    單上記載之繳款方式繳納罰款結案。
  (三)本院依職權查詢異議人繳納欠繳交通違規罰鍰申辦結果，異
    議人確實尚未繳納罰鍰，此有繳納欠繳交通違規罰鍰查詢結
    果1 紙附卷可稽，異議人雖以前詞置辯，惟其既於聲明異議
    狀中自承於就讀國立臺灣大學時即使用電子網路繳納款項，
    而電子公路監理網中有關「繳納欠繳交通違規罰鍰 (可線上
    轉帳)」 （https://www.mvdis.gov.tw/wps/portal/mainpa
     ge/）所示之轉帳繳款或查詢繳款結果之操作方式亦屬清楚
    明確，則依異議人之智識程度及經驗，當可於轉帳動作完成
    後輕易判斷交易成功與否，或於結束交易後自行查詢申辦結
    果，異議人竟疏未注意交易結果，難謂無責。從而，異議人
    未能在應到案日期前繳納罰鍰完畢，其遲誤乃基於自身疏忽
    所致，非無過失，原處分機關依道路交通管理處罰條例第45
    條第13款及違反道路交通管理事件統一裁罰基準表之規定，
    裁處罰鍰1,800 元，並依同條例第63條第1 項第1 款規定，
    記違規點數1 點，於法並無不合，本件異議為無理由，應予
    駁回。
五、據上論斷，應依道路交通管理處罰條例第87條第2項，道路
    交通案件處理辦法第19條，裁定如主文。
中    華    民    國    98    年    6    月     30    日
                  交通法庭           法  官  黃齡玉
以上正本證明與原本無異。
如不服本裁定，應於裁定送達後5日內，向本院提出抗告狀 (須
附繕本)。
中    華    民    國    98    年    6    月     30    日
                                     書記官  林嘉賢


司法院資訊處製作；財團法人民間司法改革基金會備份。
